【裁判字號】    89,易,1691
【裁判日期】    900321
【裁判案由】    竊盜
【裁判全文】
臺灣臺南地方法院刑事判決                        八十九年度易字第一六九一號
    公  訴  人  臺灣台南地方法院檢察署檢察官
    被      告  己○○
                丁○○
右列被告因竊盜案件，經檢察官提起公訴（八十八年度偵字第一四七九○號），本院
判決如左：
    主  文
己○○共同攜帶兇器毀壞門扇於夜間侵入住宅竊盜未遂，累犯，處有期徒刑壹年陸月
，應於刑之執行前，令入勞動場所強制工作參年。
丁○○共同攜帶兇器毀壞門扇於夜間侵入住宅竊盜未遂，累犯，處有期徒刑壹年陸月
，應於刑之執行前，令入勞動場所強制工作參年。
扣案之大型油壓剪壹把、鐵剪壹把、鐵條壹支、尖嘴鉗壹把、平頭起子壹支、扳手參
把、水果刀壹把、小型手電筒壹個、鑿子壹支、全罩式毛頭套貳個、毛帽子壹頂、塑
膠手套肆雙、布手套參只，均沒收。
    事  實
一、己○○曾於民國八十五年間因竊盜案件經本院判處有期徒刑一年三月確定，並於
    八十六年十二月十九日執行完畢。丁○○亦曾因竊盜案件經本院於八十五年判處
    有期徒刑一年四月確定，並於八十七年一月十七日執行完畢。該二人均不知悔改
    ，且有犯罪之習慣，復共同基於意圖為自己不法所有犯意之聯絡，於八十八年十
    二月一日凌晨三時三十分許，持具有危險性之工具螺絲起子等工具破壞台南縣官
    田鄉隆本村五一五號（即同村興隆街三十二號）獨居老人乙○之住處大門，侵入
    一樓翻箱倒櫃欲竊取財物，嗣為乙○發現有異聲，即至窗戶旁敲鍋呼救，及經鄰
    人聞聲由三樓往下查看，發現該二人甫由乙○住處駕駛乙部車牌號碼ＩＩ～一○
    四○號自用小客車逃逸，而未得逞。嗣警方人員據報後，在台南縣官田鄉○○村
    ○○街八十五巷十六號旁空地發現該車及其上乘客己○○、丁○○、戊○○○（
    業為不起訴處分確定），並在該車後車廂查扣大型油壓剪一把、鐵剪一把、鐵條
    一支、尖嘴鉗一把、平頭起子一支、扳手三把、水果刀一把、小型手電筒一個、
    鑿子一支、全罩式毛頭套二個、毛帽子一頂、塑膠手套四雙、布手套三只。
二、案經台南縣警察局麻豆分局報請台灣台南地方法院檢察署檢察官偵查起訴。
    理  由
一、訊據被告己○○、丁○○均矢口否認有右揭竊盜犯行，被告己○○辯稱：當天我
    和被告丁○○及第三人戊○○○一起開戊○○○租來的車牌號碼ＩＩ～一○四○
    號自小客車自高雄榮總回台南，戊○○○住在台南縣官田鄉隆本村五一五號（即
    同村興隆街九十七巷二十二號），我們到達隆本村五一五號前，因戊○○○家的
    巷子（即興隆街九十七巷）較窄車子進不去，而被害人乙○家前的巷子（即興隆
    街八十五巷）較寬，戊○○○便叫我抱她下車小便，警察就來了，我並未行竊云
    云；被告丁○○則辯稱：當天晚上十二點多（即凌晨零點）時，被告己○○開戊○○○租來的車子去載我，再去戊○○○家載戊○○○，我一上車就在車上睡著
    了，一開始我曾下車小便，後來是警察在路邊臨檢我們，我並未偷竊云云。惟查
    ：上開事實，業據被害人乙○於警訊中指稱：八十八年十二月一日凌晨我仍未入
    睡，大約在同日凌晨一時四十分許，我聽到有人在撬開大門的聲音，我馬上起床
    穿衣服，並把電燈打開，發現我家樓上及樓下大門都被撬開，我非常害怕，因為
    只有我一個老人在家，所以我馬上慢慢上樓，在二樓靠馬路窗戶旁，拿起鐵筒大
    力敲打，並大喊有賊、有賊，驚醒隔壁住家，可能附近鄰居報警，直到警方到達
    現場，我才停止喊叫等語（見卷附台南縣警察局善化分局八十八年十二月一日偵
    訊筆錄），核與證人丙○○於警訊中證述：我於八十八年十二月一日凌晨一點四
    十分，聽到隔壁獨居老人乙○大聲呼喊及以敲打鍋子示警有竊賊侵入她的住宅，
    我立即打開三樓窗戶向下觀看，此時我發現有二名男子緊沿屋簷邊，匆促離開，
    並駕駛乙部車牌號碼ＩＩ～一○四○號自小客車離去，因當地有許多路燈，加上
    竊賊再次折返，所以我看得很清楚等語（見卷附台南縣警察局善化分局八十八年
    十二月一日偵訊筆錄），其於本院審理時復到庭具結證稱：當時我正要睡覺，因
    為乙○高喊「救命」、「有賊」，並敲打鍋子，因聲音很大，我們夫妻及鄰居都
    因此醒來，我聽到乙○求救聲後，就起來往乙○住處看過去，剛好看到有二個男
    子由乙○住的興隆街三十二號往我住處屋前走過來，速度比正常人快，當時那二
    人是將車子停在我住處附近的地方，我住處的光線還可以看到路上的情形，因那
    車子往前開時，我看到車牌號碼，那二個男子將車開往隆本村忠孝街向北方向行
    駛，是我記下車牌號碼，告訴警方循線查獲的等語（見卷附本院九十年二月二十
    七日訊問筆錄）。另證人即前往查獲被告之警員甲○○亦到庭具結證稱：「問：
    查獲情況如何？）當天晚上我們巡邏時，分駐所內的同仁接獲民眾報案有一輛自
    小客車非常可疑，報案人就是丙○○，而目擊證人與本案的被害人就住在隔壁，
    我們去時丙○○說他經營超市工作都很晚睡覺，而當天他要睡覺時，他有聽到隔
    壁的被害人喊說有竊賊，有鍋子在敲，所以他才報案，我們到時，先看看附近有
    無異樣，但沒有看到，目擊證人就跑下來跟我們說，我們就在樓下叫住在二樓的
    被害人開門，但他行動不便，無法幫我們開門，丙○○就拿著一個梯子上去幫我
    們開門，被害人就跟我說竊賊是從後面爬上二樓，把門破壞伸手進來將喇叭鎖的
    鎖打開進來，被害人聽到聲音就敲鍋子並喊說有賊，丙○○跟我們說他有看到一
    輛車子及兩個男子從車子出來，沿著被害人住處旁邊的屋簷在那裡走，但是沒有
    看到這二人上去我們就開著巡邏車在附近找，找了一、二十分鐘之後，就發現被
    告二人及戊○○○，我們想說怎麼晚上有一輛車子在那裡，我們盤查他們發現被
    告有前科且車上有工具，就將被告帶回去警局。而被害人的門是木質的，破一個
    小洞，應該是拿螺絲起子破壞的，當時被告說這些工具是工作用的，但對醫生所
    用的塑膠手套及毛頭套的來源及用途卻無法交代清楚。」（見卷附本院八十九年
    十一月二十四日訊問筆錄）。參以目擊證人丙○○與被告二人本不認識，並無怨
    隙，自無虛捏事故構陷被告等入罪之理。此外，尚有為警在被告等駕駛之自小客
    車後車廂上查獲之大型油壓剪一把、鐵剪一把、鐵條一支、尖嘴鉗一把、平頭起
    子一支、扳手三把、水果刀一把、小型手電筒一個、鑿子一支、全罩式毛頭套二
    個、毛帽子一頂、塑膠手套四雙、布手套三只扣案可資佐證，足見被告二人確有
    上開竊盜犯行。至於證人戊○○○證稱：當日凌晨二點多，才與被告二人駕駛上
    開自小客車，從高雄榮總離開，回到台南縣隆本村，已凌晨三點半，因內急憋不
    住，被告己○○就停車，準備抱伊下車尿尿時，警車就過來，並帶其回派出所云
    云，顯係附和迴護被告之詞，不足採信。另被告丁○○於警方第一次訊問時稱：
    於八十八年十二月一日凌晨一時四十分許，曾由被告己○○駕駛車號ＩＩ～一○
    四○號自小客車，載我及另一名男子到現場，該名男子拿大型起子下車，並說先
    下去撬門後再來叫我們，我才知道要下手行竊，我只有下車小便後即上車守候等
    語（見卷附台南縣警察局善化分局八十八年十二月一日第二次偵訊筆錄），但被
    告己○○於偵查中則表示該車僅載其和被告丁○○及第三人戊○○○，否認曾搭
    載其他人等情（見卷附台灣台南地方法院檢察署八十九年三月三十日訊問筆錄）
    ，被告丁○○將犯情諉稱係另有同行之第三者所為，更見其為警查獲時畏罪情虛
    。綜上所述，被告二人所辯，純係卸責之詞，不足採信，本件事證已甚明確，其
    等竊盜犯行，均堪認定。
二、按螺絲起子、板手客觀上具有危險性，足以傷害人之身體，為兇器之一種，被告
    二人意圖為自己不法之所有，持上揭兇器於夜間侵入被害人住宅竊取財物，並破
    壞門扇未遂，核其等所為，均係犯刑法第三百二十一條第二項、第一項第一、二
    、三款之竊盜罪。被告二人間，有犯意聯絡，行為分擔，應論以共同正犯。查被
    告己○○於八十五年間曾因竊盜案件經本院判處有期徒刑一年三月確定，並於八
    十六年十二月十九日執行完畢，被告丁○○亦曾因竊盜案件經本院於八十五年判
    處有期徒刑一年四月確定，並於八十七年一月十七日執行完畢，有本院刑案被告
    全國前案紀錄表及台灣台南地方法院檢察署刑案資料查註紀錄表各一份在卷可按
    ，其等於五年以內再犯本件有期徒刑以上之罪，為累犯，均依刑法第四十七條規
    定，加重其刑。被告等已著手竊取行為之實行，未生持有竊取物之結果，為未遂
    犯，爰依刑法第二十六條前段之規定，按既遂之刑減輕之，並依先加後減原則為
    之。爰審酌被告二人均有多次盜前科，其等不知圖謀正取，為私利竊取他人財物
    ，及其等犯罪之動機、目的、手段、所生危害、所得利益、其品行智識程度、犯
    罪後態度等一切情狀，各量處如主文所示之刑，以資懲儆。又被告二人均有多次
    竊盜等前科（詳上引本院刑案被告全國前案紀錄表及台灣台南地方法院檢察署刑
    案資料查註紀錄表），足認被告等均有犯罪之習慣，並均諭知應於刑之執行前，
    令入勞動場所強制工作三年。扣案之大型油壓剪一把、鐵剪一把、鐵條一支、尖
    嘴鉗一把、平頭起子一支、扳手三把、水果刀一把、小型手電筒一個、鑿子一支
    、全罩式毛頭套二個、毛帽子一頂、塑膠手套四雙、布手套三只，均被告所有供
    犯罪所用之物，均依法宣告沒收。
三、另檢察官移請併辦（八十九年度偵字第一○七二二號）意旨略以：被告丁○○意
    圖為自己不法之所有，於八十九年九月十六日二十三時三十分許，在台南縣六甲
    鄉○○路嘉南大圳甘蔗園內，竊取被害人庚○○之甘蔗二支，認其所涉竊盜罪嫌
    與本件竊盜罪，係屬連續犯裁判上一罪案件，為此聲請併案審理。惟經本院審理
    結果：被告丁○○表示因時間太晚了，沒有地方可以買飲料，所以才摘了二支甘
    蔗等語（見卷附本院九十年三月七日審判筆錄），且其所犯竊取甘蔗之犯行，與
    本件加重盜竊未遂犯行，相隔九個月餘，足見其係另行起意，並非基於概括之犯
    意為之，與本件並無連續犯關係，聲請併辦部分即非起訴效力所及，自非本院所
    得審究，就此聲請併辦部分，依法應函請檢察官另行偵辦，併此敘明。
據上論斷，應依刑事訴訟法第二百九十九條第一項前段，竊盜犯贓物犯保安處分條例
第三條第一項第一款、刑法第二十八條、第三百二十一條第二項、第一項第
一、二、三款、第四十七條、第三十八條第一項第二款，判決如主文。
本案經檢察官林志到庭執行職務。
中    華    民    國      九十    年        三        月      二十一    日
                              臺灣臺南地方法院刑事第一庭
                                  法  官  謝瑞龍
右正本證明與原本無異。
如不服本判決，應於判決送達後十日內向本院提出上訴狀( 應附繕本 )。
                                  書記官  劉岳文
中    華    民    國      九十    年        三        月      二十一    日
附錄本案論罪科刑法條全文：
中華民國刑法第三百二十一條
 (加重竊盜罪)
犯竊盜罪而有左列情形之一者，處六月以上五年以下有期徒刑：
一  於夜間侵入住宅或有人居住之建築物、船艦，或隱匿其內而犯之者。
二  毀越門扇、牆垣或其他安全設備而犯之者。
三  攜帶兇器而犯之者。
四  結夥三人以上而犯之者。
五  乘火災、水災或其他災害之際而犯之者。
六  在車站或埠頭而犯之者。
前項之未遂罰之。


司法院資訊處製作；財團法人民間司法改革基金會備份。
